# 联营企业追加投资

提问人：dxd1516 时间：2022-11-19 16:22:44
甲公司注册资本 3 个亿，有两个股东，分别是A（持股49%）和B（持股51%），B是政府单位，股东已完成实缴资本，后续A公司追加投资 10 个亿，但是持股比例不变，A公司追加的 10 亿是按照甲公司实际净资产份额确认还是按照实际支付的款项确认长投成本？

回答人：chenyiwei
投资成本总是按照实际支付的投资款来确定的。
但需要关注：本案例中虽然A持股49%，但是否控制被投资企业？政府方B的出资是否有明确的退出安排，具有明股实债性质？被投资企业是否系为了满足某个特殊事项需要（例如为甲公司在工业园区内建造厂房）而设立的项目公司？